# 求助陈版， I 公司与 H 公司是否为关联方？

提问人：suiniu2000 时间：2022-11-12 23:27:03
自己梳理的逻辑以及依据如下：
画圈把他们看成一个整体 ，这里简称为X集团；（依据：《企业会计准则解释第 13 号》（一）企业与其所属企业集团的其他成员单位（包括母公司和子公司）的合营企业或联营企业）
G 和H 可以理解为关联方。（依据：《企业会计准则解释第 13 号》（二）企业的合营企业与企业的其他合营企业或联营企业。）
问题：
X集团的合营企业G公司的合营企业 I公司，怎么会和X集团的联营企业H公司是关联方呢？
如果I公司与H公司是关联方关系，那么依据是哪条准则来判断呢？

回答人：chenyiwei
在判断关联方关系时，应将同一企业集团内的所有存在控制关系的母子公司，以及该集团内任何企业的合营企业（即受同一方控制和共同控制的所有主体）看作一个整体。如果本企业（如此处的联营企业H）与该整体内的任何一个企业是关联方，那么该关联方关系将扩展到该整体内的所有母子公司和合营企业。
所以，本案例中的I公司与H公司是关联方关系。
这里的背后逻辑是：控制和共同控制都是默认可以无限层级向下传递的，而重大影响只对下一层级有效，不能继续向下传递。所以有间接的控制和共同控制，但没有“间接的重大影响”。

提问人：suiniu2000 时间：2022-11-15 22:53:15
合营企业的合营企业的合营企业？？
C→G→H→........
无限层级向下传递，依赖于哪条准则？
《企业会计准则解释第 13 号》关联方关系，仅提到合营企业包括合营企业及其子公司。
上面的话，仅可以理解为 C公司的合营企业G以及G的子公司是关联方（本案例没有）
我认为 I公司与G公司肯定是关联方，但与C公司 就不是关联方。
既然C与I都不是关联方， 那就H与I更不可能是关联方了
合营方C的合营企业G的合营企业I 。这个准则没有对应吧？？？？？

回答人：chenyiwei
在IAS 24中可以看出这个基本原则，企业会计准则对此也在逐步引入，但没有完整的原则性表述。